【裁判字號】    89,上易,339
【裁判日期】    890223
【裁判案由】    傷害等
【裁判全文】
台灣高等法院台中分院刑事判決                    八十九年度上易字第三三九號
    上  訴  人
    即  被  告  乙○○
右列上訴人因傷害等案件，不服台灣台中地方法院中華民國八十八年十二月三十日第
一審判決（民國八十八年度易字第三九二二號；起訴案號：台灣台中地方法院檢察署
八十八年度偵字第二二四五號），提起上訴，本院判決如左：
    主  文
上訴駁回。
    事實及理由
一、本案經本院審理結果，認第一審判決認事用法及量刑均無不當，應予維持，並引
    用第一審判決書記載之事實、證據及理由（如附件）。
二、被告上訴意旨仍執前詞，否認犯罪，經核非有理由，應予駁回。
據上論斷，應依刑事訴訟法第三百六十八條、第三百七十三條，判決如主文。
本案經檢察官甲○○到庭執行職務。
中      華      民      國    八十九    年      二      月    二十三    日
                                  台灣高等法院台中分院刑事第八庭
                                        審判長法  官  羅  得  村
                                              法  官  劉  榮  服
                                              法  官  林  輝  煌
右正本證明與原本無異。
不得上訴。
                                              書記官  劉  恒  宏
中      華      民      國    八十九    年      二      月    二十四    日
                                                                        Ｄ
臺灣臺中地方法院刑事判決                八十八年度易字第三九二二號
    公  訴  人  臺灣臺中地方法院檢察署檢察官
    被      告  乙○○  男三十七歲( 民國○○○年○○月○○日生)業無
                        住台中市○○路○段三二五巷五七弄三號（在押）
                        身分證統一編號：Ｂ一二一二六四一七號
右列被告因傷害等案件經檢察官提起公訴 (八十八年度偵字第二０二四五號) ，本院
判決如左：
    主      文
乙○○傷害人之身體，累犯，處有期徒刑參月，如易科罰金，以參佰元折算壹日；又
連續以加害生命之事恐嚇他人，致生危害於安全，累犯，處有期徒刑肆月，如易科罰
金，以參佰元折算壹日。應執行有期徒刑陸月，如易科罰金，以參佰元折算壹日。
    事      實
一、乙○○前於民國（下同）八十三年間因妨自由等案件，經台灣台中地方法院判處
    有期徒刑一年十月，於八十四年十月二十日執行完畢，仍不知悔改警惕，復於八
    十八年九月十六日晚上八時許，在台中市○○路○段三二五巷五七弄三號住宅內
    ，因索錢未果，竟以雨傘刺傷其父親丁○○（傷害部分業經撤回告訴）時，為其
    妹妹丙○○發現即上前勸架，乙○○以拳頭毆打丙○○，致丙○○左臉受有紅腫
    之傷害。乙○○復另行起意，恐嚇丁○○「晚上要讓你死得很難看，要把你做掉
    。」並恐嚇丙○○「以後不要回娘家，否則要給你好看。」，事後乙○○復故意
    持類似武士刀之刀械一支（槍砲彈藥刀械管制條例部分另為不起訴處分）自丁○○面前經過，向丁○○示意伊有武士刀，致丁○○及丙○○因而心生畏懼。
二、案經台中市警察局第五分局報告台灣台中地方法院檢察署檢察官偵查起訴。
    理      由
一、訊據被告乙○○否認右揭犯行，惟查被告乙○○如何傷害丙○○及恐嚇丁○○、
    丙○○等情，迭據被害人丁○○、丙○○於警訊及偵審中指述甚詳，並經證人即
    被告乙○○之姊姊盧秀菊、母親林玉春等人於檢察官偵訊時到庭證述屬實，復有
    扣案之類似武士刀之刀械一支足資佐證。次查被害人丙○○因被告之傷害致受有
    左臉紅腫，雖未前往驗傷而取得診斷證明書，惟被告確有毆打丙○○，而丙○○
    亦確有受左臉紅腫之傷害，業據丙○○指陳在卷並有前開證人陳述在卷，是丙○○雖未提出診斷證明書，惟其既因被告之毆打而受有傷害，仍無解於被告傷害之
    犯行。末查被告雖曾患有精神分裂症，惟亦經相當時間之治療，業據其母林玉春
    陳述在卷，且觀之被告於警訊及偵審中訊問時均能對應相關問題且否認犯罪，復
    於八十三年間曾入監執行妨害自由等所處之一年十月有期徒刑，是其精神狀況應
    非達於心神喪失或精神耗弱之程度。且檢察官將被告送請被告前曾住院治療精神
    病之財團法人台灣省私立台中仁愛之家附設靜和醫院鑑定其精神狀態，結果亦認
    被告於本件行為時之精神狀態並未達於精神耗弱或心神喪失之程度，此有前開醫
    院八十八年十一月二十九日中仁靜醫字第三一二號函在卷足資佐證。綜上所述，
    被告於精神狀態正常時所犯前述傷害、恐嚇之犯嫌洵堪認定。
二、核被告乙○○所為，係犯刑法第二百七十七條第一項傷害罪及同法第三百零五條
    之恐嚇罪。又被告先後二次恐嚇之犯行，時間緊接，所犯犯罪構成要件相同，顯
    係基於概括犯意反覆為之，應為連續犯，依刑法第五十六條論以一罪並加重其刑
    。又被告所犯前開傷害罪及連續恐嚇罪之間，犯意各別，行為互殊，應予分論併
    罰。又被告乙○○前曾於八十三年間因妨害自由等案件，經本院判處有期徒刑一
    年十月，於八十四年十月二十日執行完畢，此有本院被告前案紀錄表在卷足稽，
    被告於五年內再犯本件之罪，應屬累犯，依刑法第四十七條加重其刑，爰審酌被
    告一切犯罪情狀、目的、動機及因向其父索錢未遂，竟恐嚇其父及前來勸阻之胞
    妹，犯後飾詞卸責，顯無悔意等情，分別量處如主文所示之刑並定應執行刑及諭
    知易科罰金之標準，用資薄懲。
據上論結，應依刑事訴訟法第二百九十九條第一項前段、刑法第二百七十七條第一項
、第三百零五條、第五十六條、第四十一條、第五十一條第五款、第四十七條，罰金
罰鍰提高標準條例第一條、第二條判決如主文。
本案經檢察官陳棟杰到庭執行職務。
中    華    民    國      八十八      年       十二    月     三十      日
                                臺灣臺中地方法院刑事第三庭
                                        法  官  陸  炎  榮
右正本證明與原本無異。
如不服本判決，應於判決送達後十日內向本院提出上訴狀( 應附繕本 )，上訴於臺灣
高等法院臺中分院。
                                        書記官
中    華    民    國      八十九      年       一      月     三        日
附錄法條：
刑法第二百七十七條第一項：
傷害人之身體或健康者，處三年以下有期徒刑、拘役或一千元以下罰金。
刑法第三百零五條
以加害生命、身體、自由、名譽、財產之事恐嚇他人，致生危害於安全者，處二年以
下有期徒刑、拘役或三百元以下罰金。


司法院資訊處製作；財團法人民間司法改革基金會備份。
